臺灣高等法院刑事裁定
110年度毒抗字第1043號
抗  告  人
即  聲請人  劉育維


                    （現於法務部○○○○○○○○強制戒治中）
上列抗告人即聲請人因毒品危害防制條例案件聲請重新審理，不
服臺灣基隆地方法院中華民國110年6月15日裁定（110年度毒聲
重字第18號），提起抗告，本院裁定如下：
    主  文
抗告駁回。                                              
    理  由
一、原裁定意旨略以：抗告人即聲請人劉育維（下稱聲請人）因
    施用毒品案件，經送觀察勒戒後認有繼續施用毒品之傾向，
    臺灣基隆地方法院於民國110年4月29日以110年度毒聲字第2
    23號裁定令入戒治處所施以強制戒治，聲請人不服提起抗告
    ，經本院於110年5月28日以110年度毒抗字第892號裁定，認
    抗告為無理由而駁回確定。聲請人對於上開強制戒治聲請重
    新審理，但所謂「原裁定確定法院」應係本院（臺灣高等法
    院），其誤向臺灣基隆地方法院聲請重新審理，聲請程序於
    法不合，且無從補正，應予駁回等語。
二、抗告意旨略以：聲請人自102年間假釋出獄後，白手起家，
    事業有成，於勒戒期間雙親亦有前來所內會面，且聲請人自
    95年以後即未再以注射方式施用毒品，而評估報告中之一般
    前科及吸菸等項目亦與施用毒品無關。聲請人之女友生病，
    聲請人所開設之實體店面需聲請人看顧以維持店員18名員工
    生計，為此，不服原裁定駁回重新審理之聲請而依法抗告等
    語。
三、按觀察、勒戒及強制戒治之裁定確定後，有毒品危害防制條
    例第20條之1第1項第1至6款情形之一，認為應不施以觀察、
    勒戒或強制戒治者，受觀察、勒戒或強制戒治處分之人，或
    其法定代理人、配偶，或檢察官得以書狀敘述理由，聲請原
    裁定確定法院重新審理，毒品危害防制條例第20條之1第1項
    定有明文。又所謂確定裁定，如因抗告不合法而駁回，係指
    原審法院之裁定；倘裁定經提起抗告，已由上級審法院實體
    裁定，確定裁定指上級審法院之裁定（最高法院89年度台非
    字第76號判決意旨參照）。
四、查聲請人因施用毒品案件，經臺灣基隆地方法院以110年度
    毒聲字第223號裁定令入戒治處所施以強制戒治，聲請人不
    服提起抗告，經本院於110年5月28日以110年度毒抗字第892
    號裁定，認其抗告為無理由而駁回抗告確定，有上開刑事裁
    定及本院被告前案紀錄表在卷可憑。聲請人固以其具應不施
    以強制戒治之事由而聲請重新審理，然其所受強制戒治裁定
    ，業由上級審法院予以實體裁定，是確定裁定應為本院110
    年度毒抗字第892號裁定，如欲依毒品危害防制條例第20條
    之1第1項規定聲請重新審理，依照上開說明，應逕向原裁定
    確定法院即本院提出聲請，聲請人卻向原審（臺灣基隆地方
    法院）聲請重新審理，於法不合，原裁定以本件聲請違背程
    序規定且無從補正，駁回其聲請，核無違誤。又聲請人於11
    0年6月23日收受原審110年度毒聲重字第18號裁定，於翌日
    向原審提出本件聲請狀，嗣經原審與聲請人確認其意為對原
    審110年度毒聲重字第18號裁定提起抗告，有電話紀錄表1份
    在卷可憑，故全案送抗告法院即本院，但因其最初向臺灣基
    隆地方法院提出聲請重新審理已然違背程序，本院自無從就
    其抗告所指實體事由加以審酌，併此敘明。綜上，本件抗告
    為無理由，應予駁回。
據上論斷，依刑事訴訟法第412條，裁定如主文。
中　　華　　民　　國　　110 　年　　7 　　月　　16　　日
                  刑事第六庭  審判長法　官  劉方慈
                                    法　官  曹馨方
                                    法　官  許曉微
以上正本證明與原本無異。
不得再抗告。
                                    書記官  徐仁豐
中　　華　　民　　國　　110 　年　　7 　　月　　16　　日